
*******Limpieza de Data***************

#DATA 1:

Variable Dependiente: 
- Número de electores por distrito 
Variables Independientes:
(VARIABLE SEXO)
-Electores Varones
-Electores Mujeres
((VARIABLE EDAD)
-Electores Jóvenes
-Electores mayores de 70

#Paso 1:Le indico a R que traiga mi base de datos de Github (tal como se descargó de Infogob)

```{r}
library(rio)
link="https://github.com/melanyscar29/TrabajoEstadistica2/raw/master/ERM2018_Padron_Distrital.xlsx"
electores=import(link)
```

#Observando:
```{r}
dim(electores)
str(electores)
```
#Elimino las columnas que no me sirven
```{r}
electores[,c(1,2,6,8,10,12)]=NULL
```
#Elimino las últimas filas que no me sirven
```{r}
electores=electores[-c(1875:1877),]
```
#Elimino espacios en blanco
```{r}
library(stringr)
electores$Distrito=str_trim(electores$Distrito)
```

```{r}
str(electores)
```

#Desacargo mi data limpia para subirlo a Github
```{r}
save(electores,file="Electores.RData")
```


#DATA 2 (VARIABLE ALFABETISMO)

#Paso 1:Le indico a R que traiga mi base de datos de Github (tal como se descargó del Inei Redatam)

```{r}
library(rio)
link="https://github.com/melanyscar29/TrabajoEstadistica2/raw/master/Alfabetizacion.xlsx"
alfabetismo=import(link)
```

#Observando:
```{r}
dim(alfabetismo)
str(alfabetismo)
```

#Elimino las filas que no me interesan
```{r}
alfabetismo=alfabetismo[-c(1880:1883),]
```


#Elimino las 5 primeras filas
```{r}
alfabetismo=alfabetismo[-c(1:5),]
```

#Elimino las columnas innecesarias
```{r}
alfabetismo[,c(1,2)]=NULL
```

#Cambiando nombres
```{r}
names(alfabetismo)=c("Distrito","Alfabetos", "Analfabetos")
```

```{r}
str(alfabetismo)
```

#Hacemos un str_plit para dividir y quedarnos solo con el nombre del distrito
```{r}
library(stringr)
alfabetismo$Distrito=str_split(alfabetismo$Distrito,
                          pattern = 'distrito:',
                          simplify = T)[,2]
```

#Elimino espacios en blanco
```{r}
alfabetismo$Distrito=str_trim(alfabetismo$Distrito)
```

#Desacargo mi data limpia para subirlo a Github

```{r}
save(alfabetismo,file="Alfabetismo.RData")
```


#DATA 3 (VARIABLE IDENTIDAD)

- Tiene DNI
- No tiene DNI

#Paso 1:Le indico a R que traiga mi base de datos de Github (tal como se descargó del INEI Redatam)
```{r}
link="https://github.com/melanyscar29/TrabajoEstadistica2/raw/master/DocumentoIdentidad.xlsx"
identidad=import(link)
```
#Observando
```{r}
dim(identidad)
str(identidad)
```

#Elimino las últimas filas que son innecesarias
```{r}
identidad=identidad[-c(1880:1883),]
```

#Asimismo, elimino las 5 primeras filas
```{r}
identidad=identidad[-c(1:5),]
```

#Ahora, eliminamos las columnas innecesarias
```{r}
identidad[,c(1,2,4,5,7)]=NULL
```

#Cambio de nombre a mis columnas
```{r}
names(identidad)=c("Distrito","No tiene DNI", "Si tiene DNI")
```

```{r}
str(identidad)
```

#Realizo un str_plit para dividir y quedarnos solo con el nombre del distrito
```{r}
library(stringr)
identidad$Distrito=str_split(identidad$Distrito,
                          pattern = 'distrito:',
                          simplify = T)[,2]
```

#Eliminamos los espacios en blanco
```{r}
identidad$Distrito=str_trim(identidad$Distrito)
```

#Desacargo mi data limpia para subirlo a Github
```{r}
save(identidad,file="Identidad.RData")
```


#DATA 4 (Variable Informacion)

#Paso 1:Le indico a R que traiga mi base de datos de Github (tal como se descargó del Inei Redatam)
```{r}
link="https://github.com/melanyscar29/TrabajoEstadistica2/raw/master/AccesoInformacion.xlsx"
informacion=import(link)
```

#Elimino las últimas filas innecesarias:
```{r}
informacion=informacion[-c(1880:1883),]
```


#Elimino las 5 primeras filas:
```{r}
informacion=informacion[-c(1:5),]
```

#Elimino columnas innecesarias:
```{r}
informacion[,c(1,2)]=NULL
```

#Cambio de nombre a las columnas:
```{r}
names(informacion)=c("Distrito","Tiene computadora", "No tiene computadora", "Tiene celular", "No tiene celular", "Tiene tv con cable", "No tiene tv con cable", "Tiene Internet", "No tiene Internet")
```

```{r}
str(informacion)
```

#Hacemos un str_plit para dividir y quedarnos solo con el nombre del distrito
```{r}
library(stringr)
informacion$Distrito=str_split(informacion$Distrito,
                          pattern = 'distrito:',
                          simplify = T)[,2]
```

#Eliminamos espacios en blanco
```{r}
informacion$Distrito=str_trim(informacion$Distrito)
```

#Desacargo mi data limpia para subirlo a Github
```{r}
save(informacion,file="Informacion.RData")
```


